---
title: "Exercício semana 8"
author: "Vinícius Araújo Kluska - GRR20183601"
date: "26/06/2021"
output: word_document
---

# 1) Regressão Múltipla com Mínimos Quadrados Ordinários (MQO)  

Utilizando os dados da tabela "crime1.txt" extraída do Wooldridge e disponível no Moodle, estime a regressão de narr86 como variável dependente em função de pcnv, avgsen, ptime86, qemp86. A descrição das variáveis se encontra no arquivo texto "crime1.DES", também disponível no Moodle.

* a) Apresente os resultados obtidos com o R incluindo comandos, estimativas, teste t, teste F e R quadrado e analise-os.  
* b) Analise o teste t. Apresente a H0 e responda à questão: os coeficientes da regressão são significativos a 5%?  
* c) Analise o teste F. Apresente a H0 e responda à questão: os coeficientes da regressão são significativos conjuntamente?   
* d) Analise o R quadrado, respondendo à questão: quanto a regressão explica das variações da variável dependente?

## Resolução:

Open data base "Crime1"
```{r Open data}
tCrime<-read.delim2("C:/Users/klusk/Projects/R-studies/Econometrics_S308/Crime_1.txt")
```
Establish regression
```{r Regression}
regCrime=lm(narr86~pcnv+avgsen+ptime86+qemp86, data=tCrime)
Regression<-summary(regCrime)
print(Regression)
```
## Análise de resultados:
* A)  A regressão é estimada da seguinte forma: 
   + narr86 = 0,7067456 - (0,150832pcnv) + (0,007443avgsen) - (0,037391ptime86) -(0,103341qemp86)
* B) Com relação aos betas, somente "avgsen" não reijeita H0 a 5% de significância pois é o único com p-valor superior a 0,05.
* C) Sobre a regressão como um todo, o resultado do teste F demonstra que esta é significante a 5%.
* D) Segundo o R², a regressão estimada explica 4,219% da variação, o que é considerado um baixo poder explicativo. O R² ajustado apresenta um ajuste de 4,079%.
   
# 2) Gráfico dos resíduos da regressão estimada  

Desenhe o gráfico dos resíduos da regressão para observar sua dispersão (plotar a E(u) = 0 é recomendável para facilitar a observação). Observe o gráfico e analise se:  a) A variância do resíduo parece constante, ou seja, homocedástica;  b) Os resíduos parecem seguir a distribuição normal (simetria, por exemplo)      

## Resolução:

Plot Graph: Residuals
```{r graphs residuals}
resregCrime <- regCrime$residuals
library(ggplot2)
Gresavgsen<-ggplot(data = tCrime, aes(y=resregCrime, x = avgsen))+geom_point(col='Blue')+geom_abline(slope = 0)
Grespcnv<-ggplot(data = tCrime, aes(y=resregCrime, x = pcnv))+geom_point(col='Blue')+geom_abline(slope = 0)
Gresptime86<-ggplot(data = tCrime, aes(y=resregCrime, x = ptime86))+geom_point(col='Blue')+geom_abline(slope = 0)
Gresqemp86<-ggplot(data = tCrime, aes(y=resregCrime, x = qemp86))+geom_point(col='Blue')+geom_abline(slope = 0)
print(Gresavgsen)
print(Grespcnv)
print(Gresqemp86)
print(Gresptime86)
```

## Análise de resultados:

* O gráfico dos resíduos da regressão com relação a variável "avgsen" apresenta aparente heterocedasticidade e assimetria com relação a distribuição normal.
* O gráfico dos resíduos da regressão com relação a variável "pcnv" apresenta aparente homocedasticidade e simetria para com relação a distribuição normal.
* O gráfico dos resíduos da regressão com relação a variável "qemp86" apresenta aparente homocedasticidade e simetria para com relação a distribuição normal.
* O gráfico dos resíduos da regressão com relação a variável "ptime86" apresenta aparente heterocedasticidade e assimetria com relação a distribuição normal.

Para uma análise mais embasada um teste BPG para a avaliação indivídual dos parâmetros - H0: homocedasticidade e H1: heterocedasticidade

# 3) Teste de White com e sem termos cruzados

Aplique o teste de White à regressão  com e sem termos cruzados (é necessário o pacote "skedastic"). Apresente a H0 e analise se eles apontam ou não violação da hipótese de homocedasticidade.  

## Resolução:

Run White_test:
```{r White test}
library(skedastic)
White_test=white_lm(regCrime, interactions=FALSE, statonly=FALSE)
White_test_crossed=white_lm(regCrime, interactions=TRUE, statonly=FALSE)
print(White_test)
print(White_test_crossed)
```
## Análise de resultados:

* A) H0: homocedasticidade / H1: heterocedasticidade.

* B) Teste White sem interações:
   + P-value > 5%, logo rejeitar H0.
     Teste White com interações:
   + P-value > 5%, logo rejeitar H0.
   Resumo: Indício de heterocedasticidade.

# 4) Teste t robusto

Refaça os testes t utilizando a variância robusta de white (os pacotes lmtest e sandwich são necessários). Apresente a H0 e analise se o resultado do teste indica que os coeficientes são significativos a 5%.

## Resolução:

Run T_robust test
```{r Robust T}
library(lmtest)
library(sandwich)
T_robust=coeftest(regCrime, vcov=vcovHC(regCrime, type = 'HC0'))
print(T_robust)
```

## Análise de resultados:

* H0: O estimador é significante a 5% de significância / H1:  O estimador não é significante a 5% de significância.
   + A variância de White é uma forma de conferir maior peso para as informações que apresentam menor variância (informações mais próximas a média populacional).
* O teste mantem que avgsen é não significativo a 5%.
