---
title: "Exercício semana 13"
author: "Vinícius Araújo Kluska - GRR20183601"
date: "01/08/2021"
output: word_document
---

# Getting data related to the Exercise_Week_13

Open data base "tabela_9.7"
```{r Open data}
tabela_9.7<-read.table("C:/Users/klusk/Projects/R-studies/Examples/tabela_9.7.txt", header= TRUE, sep="")
```
# a)
Utilizando a tabela tabela_9.7.txt, estime as regressões a seguir:
    
    rs=idade+dgen+de2+de3+de4+dpt+dgen*de3+dgen*de4+u

# b)
Verifique quais variáveis foram significativas. Explique como você chegou a essa conclusão.

# c)
Remova as variáveis que não foram significativas a 5% e estime novamente a regressão.

# d)
Verifique quais variáveis foram significativas nesta segunda regressão e analise a significância global dos parâmetros.

# e)
Utilize o teste Breusch Godfrey para AR (1) e AR (3) e interprete os resultados.

# f)
Utilize o teste de White com e sem termos cruzados e analise os resultados obtidos. 

## Resolução

Open data base "tabela_9.7"

a) Establish regressions
```{r Regressions}
reg1_tabela_9.7=lm(rs~idade+dgen+de2+de3+de4+dpt+dgen*de3+dgen*de4, data = tabela_9.7)
print(summary(reg1_tabela_9.7))
```
b) A "reg1_tabela_9.7", apresenta "idade", "dgen", "de4" como significativa a 5% de significância.
    
    Portanto, concluísse pela preferência destas para a composição da próxima regressão, dado que estas foram as únicas a serem aceitas pelo teste t.

c) 
```{r reg2_tabela_9.7}
reg2_tabela_9.7=lm(rs~idade+dgen+de4, data = tabela_9.7)
print(summary(reg2_tabela_9.7))
```

d) A "reg2_tabela_9.7", apresenta todas as variáveis explicativas como significativa a 5% de significância.
   Também percebesse que sobre o resultado do teste F apresenta que os parâmetros são significativos a 5% de significância.
   Portanto, concluísse que a regressão "continue" para os testes subsequêntes referentes a heterocedasticidade e autocorrelação. 

e)
```{r Breuch-Godfrey}
library(lmtest)
BGtest_2_1 <- bgtest(reg1_tabela_9.7, order = 1)
BGtest_2_3 <- bgtest(reg2_tabela_9.7, order = 3)
print(BGtest_2_1)
print(BGtest_2_3)
```
Análise:
    Sobre os testes de Breuch-Godfrey:
        recusa-se H0 em "reg1_tabela_9.7", pois o P-valor é inferior a 5% (0.3167), denotando assim, possível presença de autocorrelação dos resíduos pois não é possível aceitar que os ros sejam iguais a 0.
        recusa-se H1 em "reg4_tabela_9.7", pois o P-valor é superior a 5% (0.6916), denotando assim, a ausencia de autocorrelação dos resíduos pois é possível aceitar que os ros sejam iguais a 0.
    
4)
```{r White test}
library(skedastic)
White_test_2=white_lm(reg2_tabela_9.7, interactions=FALSE, statonly=FALSE)
White_test_crossed_2=white_lm(reg2_tabela_9.7, interactions=TRUE, statonly=FALSE)
print(White_test_2)
print(White_test_crossed_2)
```
Análise:
Para todos os testes realizados, tanto para com ou sem termos cruzados, há indícios de heterocedasticidade. Isto da-se pelo fato de que todos os p-valores encontrados são inferiores há 5%, caracterizando a recusa de H0: homocedasticidade.